臺灣雲林地方法院刑事判決　　　　　　　　　　　　　　九十年度易字第八０三號
　　公 訴 人　臺灣雲林地方法院檢察署檢察官
　　被　　告　甲○○
右列被告因妨害家庭案件，經檢察官提起公訴（九十年度偵字第四０一０號），本院
判決如左：
    主  文
甲○○連續有配偶而與人通姦，處有期徒刑肆月，如易科罰金，以佰元折算壹日。
    事  實
一、甲○○係丁○○之妻，竟與知情之乙○○（通緝中）基於概括之犯意，自民國八
    十六年十二月中旬某日起，迄九十年八月二十二日止，連續在苗栗縣後龍鎮海寶
    國小附近及雲林縣麥寮鄉三盛村雲三之三線上弘超市後方鐵皮屋租賃處等地發生
    多次性行為，嗣於九十年八月三十一日凌晨，二人在上開鐵皮屋共處一室時，經
    丁○○報警查獲。
二、案經甲○○之配偶丁○○訴由雲林縣警察局台西分局移送臺灣雲林地方法院檢察
    署檢察官偵查起訴。
    理  由
一、訊據被告甲○○固不否認於上揭時地與共同被告乙○○共處一室之事實，惟矢口
    否認有通姦之犯行，並辯稱：被查獲當日，係偶而往訪共處一室，且當時二人均
    衣著整齊等語。經查，於上開時地為警查獲時，被告甲○○之衣著單薄，並將其
    內衣、褲吊晾在上開被告乙○○賃居處之室內及房外走道，且被告甲○○於為警
    查獲後五日即同年九月五日，又與被告乙○○於前揭賃居處共處，又同將其內衣
    、褲吊晾在上開處所等情，業據證人即告訴人與被告甲○○之子丙○○在偵訊中
    証述明確，且為被告二人所不否認，並有現場照片十二幀附警偵卷可參，足信屬
    實，被告二人如無超友誼之關係，豈有以此方式訪友之理。且告訴人即甲○○之
    夫丁○○在警訊中指訴稱：告訴人懷疑被告二人在八十六年十二月中旬某日，在
    苗栗縣後龍鎮海寶國小附近同居發生性關係，經向警方報案查緝時，因未查獲犯
    罪証據，故警方未予處理，然同年底在竹南鎮看到被告乙○○開車載被告甲○○
    ，之後甲○○即未再返家，直到丙○○於九十年七月間發生車禍後才有回家，但
    二十多天後又離家等情，有警方受理失蹤人口案件登記表四紙附偵查卷可稽，並
    與被告甲○○於九十年八月二十二日書寫給被告乙○○信函所載「謝謝你這三年
    多來對我無微不至的照顧．．．」、「．．．你今天有答應我帶來你住的地方，
    因為有前車之鑑的事，叫我不要連累到這兒來，這一點我會注意，可是自從這一
    個多月來，我真的恰巧不回家一趟是行不通．．．」等情相符，足信屬實。再者
    ，上開信中亦載有「．．．其實你要交女朋友我沒權利管你，可是我從電話中所
    聽到，說『你沒良心』是女的說，星期六我沒打電話直接找你，結果你還是有跟
    我開玩笑、碰我．．．可是我一來的感覺，一看到有女生的衣服掛在裡面，這裡
    已經是你．．．跟這個女的有溫存過．．．」、「原來就是這樣你已經對我不感
    興趣，說好聽點，是要我做最後一次承諾，兩個碰最後一次．．．星期六晚上我
    來，你就一直強調我晚上不能在這過夜，晚上碰過我後就．．．」、「．．．叫
    你把我敢（應係『趕』）離開這個地方，他要介入到你的心房，心甘情願為你付
    出一切。．．．這些情形我也為你做過．．．」、「．．．我今天真的很不甘心
    ，．．．這幾天害我寢食難安．．．走到這最後一步要回家給我先生取笑人家不
    要你了，已經又交新的女朋友．．．」等曖昧並抱怨被告乙○○另結新歡之語，
    有該信函影本在偵查卷可按，可見告訴人指訴被告二人自八十六年十二月中旬起
    ，即已有親密交往，並於前揭處所連續發生通、相姦犯行，足堪認定；被告甲○○前揭所辯，顯係事後卸責之詞，不足採信。本件事證明確，應予依法論科。
二、核被告甲○○所為，係犯刑法第二百三十九條第一項之通姦罪。被告所為多次犯
    行，時間緊接，犯罪構成要件相同，顯係基於概括犯意反覆所為，應依連續犯之
    規定，以一罪論，並加重其刑。爰審酌被告並無其他犯罪前科之素行，有台灣雲
    林地方法院檢察署刑案資料查註紀錄表及台灣高等法院被告全國前案紀錄表可參
    ，和高中職畢業之智識程度，並與告訴人間感情不睦之生活狀況，業據被告供陳
    在卷，犯罪之動機、目的及犯罪後否認犯行之態度等一切情狀，量處如主文所示
    之刑，並諭知易科罰金之折算標準，以示懲戒。公訴人請求量處被告有期徒刑八
    月，尚嫌過重，為本院所不採，併此敘明。
三、據上論斷，應依刑事訴訟法第二百九十九條第一項前段，刑法第五十六條、第二
    百三十九條、第四十一條第一項前段，罰金罰鍰提高標準條例第二條，判決如主
    文。
本案經檢察官蔣得龍到庭執行職務。
中      華      民      國      九十一    年      二    月    二十七    日
                                         臺灣雲林地方法院刑事第一庭
                                             法  官  黃  一  馨
右正本證明與原本無異。
如不服本判決，應於判決送達後十日內向本院提出上訴狀( 應附繕本 )。
                 書記官  鄭  國  銘
中      華      民      國      九十一    年      二    月    二十七    日
附錄：
中華民國刑法第二百三十九條
有配偶而與人通姦者，處一年以下有期徒刑。其相姦者亦同。
